臺灣臺北地方法院交通事件裁定　　　　 96年度交聲字第869號
原處分機關　臺北市交通事件裁決所
異　議　人
即受處分人　乙○○
上列異議人即受處分人因違反道路交通管理處罰條例案件，對
於臺北市交通事件裁決所中華民國96年6月27日所為之處分（原
處分案號：北市裁三字第裁22—A1A221986號），聲明異議，本
院裁定如下：
    主  文
異議駁回。
    理  由
一、原處分意旨略以：本件異議人即受處分人（下稱異議人）乙
    ○○於民國96年5月16日晚間9時許，騎乘車號CVC-978號重
    型機行經台北市○○路、廣州街口時，於行人穿越道有行人
    丙○○穿越時，未暫停讓行人先行通過，並因而肇事致使丙
    ○○受傷，經臺北市政府警察局交通警察大隊製發北市警交
    大字第A1A221986號舉發道路交通管理事件通知單予以舉發
    ，嗣異議人於應到案日期前向原處分機關提出申訴，經原處
    分機關移請舉發機關調查結果，仍認異議人有前開違規行為
    ，原處分機關乃依道路交通管理處罰條例第44條第2項及同
    條例第61條第3項之規定，處異議人新臺幣（下同）1,200元
    之罰鍰，並記違規點數3點。
二、異議意旨略以：異議人於96年5月16日晚間9時許，騎車載著
    朋友，行經康定路、廣州街口，在往南方向，異議人確定紅
    綠燈完全變綠燈後方始起步，此時廣州街的紅綠燈已經變紅
    許久，然在廣州街西南面路口有一老婆婆突然闖紅燈衝出，
    往廣州街東方走，異議人雖在綠燈可行駛之號誌下行走，猶
    減速讓她通過，並繞到其後面，誰知她走到一半，突然又緊
    急調頭欲折返，此時異議人已在她身後不到30公分處，只得
    緊急剎車完全停止，但還是把她推出去，異議人的車則停留
    在原地未倒。由婆婆倒在原地，沒有飛出去，可見異議人當
    時碰到她時沒什麼力道，僅輕微碰觸，因異議人已盡可能之
    注意完全剎車了。詎料，數日後異議人竟仍接獲本件舉發違
    反道路交通管理事件通知單，原處分令異議人倍感冤枉等語
    。
三、按「汽車行駛時，駕駛人應注意車前狀況及兩車併行之間隔
    ，並隨時採取必要之安全措施」；「汽車行經行人穿越道，
    遇有行人穿越時，無論有無交通指揮人員指揮或號誌指示，
    均應暫停讓行人先行通過」，道路交通安全規則第94條第3
    項、第103條分別定有明文。復按汽車駕駛人，駕駛汽車行
    經行人穿越道有行人穿越時，不暫停讓行人先行通過者，處
    1,200元以上3,600元以下罰鍰；汽車駕駛人，駕駛汽車違反
    道路交通安全規則，因而肇事致人受傷者，記違規點數3點
    ，道路交通管理處罰條例第44條第2項、第61條第3項規定甚
    明。而上述條文所稱之「汽車」，亦包括機器腳踏車在內，
    此觀道路交通管理處罰條例第3條第8款、道路交通安全規則
    第2條第1項第1款之規定即明。
四、經查：
  (一)本件異議人駕駛前開重型機車，行經前揭肇事地點，在行人
    穿越道上與穿越道路之行人丙○○發生碰撞而肇事，有臺北
    市政府警察局交通警察大隊96年9月10日北市警大事字第096
    34421400號函檢送之交通事故談話紀錄表、臺北市政府警察
    局萬華分局交通分隊道路交通事故補充資料表、道路交通事
    故現場圖各1紙附卷可參，足見丙○○確實在行人穿越道遭
    受異議人乘騎機車所撞擊，又丙○○因而受有後腦擦傷、頸
    部扭傷之傷害，並為上開台北市政府警察局萬華分局交通分
    隊道路交通事故補充資料表所載明。
  (二)異議人雖然辯稱係被害人闖紅燈始發生該起車禍，而且在場
    目擊之證人甲○○於本院訊問時亦證述異議人之行車方向確
    為綠燈等語，而可採信。但是汽（機）車駕駛人於行駛時應
    注意車前狀況已如前述，依卷內所附之道路交通事故現場圖
    內容以觀，丙○○遭撞擊之處已近行人穿越道中央，異議人
    亦陳稱伊已發現丙○○闖越紅燈行走於行人穿越道上，則異
    議人即應就其車前狀況為充分之注意，又汽（機）車駕駛人
    行經行人穿越道時，遇有行人穿越時，無論是否有號誌指示
    ，均應「暫停」讓行人優先通過，此乃道路交通安全規則所
    明文規定，是故縱使丙○○係違反交通號誌而穿越道路，但
    丙○○既係走行人穿越道穿越馬路，異議人即仍應依規定「
    暫停」禮讓丙○○優先通過（臺灣高等法院93年度交抗字第
    853號裁定亦同此意旨）。至於異議人辯稱係丙○○突然緊
    急調頭欲折返，伊剎車不及才撞擊丙○○云云，惟此為證人
    丙○○於本院訊問時所否認，又縱使屬實，但是異議人已經
    自陳伊於丙○○折返時，距離丙○○已不到30公分，而且當
    時伊機車時速約20公里等情，可見異議人並未依前開規定「
    暫停」讓行人丙○○優先通行，亦未預留足夠之緩衝距離讓
    行人丙○○得以安全通過行人穿越道，是異議異議人疏未遵
    守前開規定，並因而肇事致行人受傷，當甚為明確，亦不能
    以行人丙○○之違規，脫免自己之責任。
  (三)從而原處分機關依據道路交通管理處罰條例第44條第2項、
    第61條第3項、違反道路交通管理事件統一裁罰基準表規定
    ，裁處罰鍰1,200元之處分，並記違規點數3點，無任何違誤
    ，其裁決應予維持，本件異議為無理由，應駁回之。
五、據上論斷，應依道路交通管理處罰條例第87條第2項，道路
    交通案件處理辦法第19條，裁定如主文。
中　　華　　民　　國　　96　　年　　10　　月　　26　　日
                        交通法庭法　官　江俊彥
以上正本證明與原本無異。
如不服本裁定，應於送達後5 日內，向本院提出抗告狀。
                                書記官　劉英芬
中　　華　　民　　國　　96　　年　　10　　月　　30　　日
